臺灣屏東地方法院刑事判決　　　　　　　　　　　　　　九十年度訴字第五七七號
　　公　訴　人　臺灣屏東地方法院檢察署檢察官
　　被　　　告　甲○○
右列被告因違反毒品危害防制條例案件，經檢察官提起公訴（八十九年度毒偵字第二
二六三、二五五三號、九十年度偵字第二四六七號、九十年度毒偵第三八四、三九二
、七八六、九六二號、九十年度毒偵字第一０二六、一二０五號），本院判決如左：
    主  文
甲○○連續施用第一級毒品，處有期徒刑壹年。又連續施用第二級毒品，處有期徒刑
柒月。應執行有期徒刑壹年肆月。
扣案第一級毒品海洛因淨重零點零貳公克（包裝毛重零點壹捌公克）、第二級毒品安
非他命毛重零點貳伍公克及含海洛因之注射針筒壹支，均沒收銷燬。
    事  實
一、甲○○於民國八十七年間因施用毒品案件，經本院依職權先後裁定送觀察勒戒、
    強制戒治，嗣於八十九年六月二十九日以八十七年度易字第四二二號為免刑判決
    確定後，猶不知悔改，復基於施用第一級毒品海洛因、第二級毒品安非他命之概
    括犯意，連續(一)於八十九年十月廿八日凌晨一時三十分之前七十二小時內，在不
    詳處所，施用第一級毒品海洛因及第二級毒品安非他命各一次，嗣於同年月廿七
    日下午十時許，在屏東縣潮州鎮○○路喜來坊汽車旅館二０八室，為警查獲；(二)
    於八十九年十一月十九日下午五時二十分之前七十二小時內，在不詳處所，施用
    第一級毒品海洛因一次，嗣於同年月十八日下午二時三十分，在屏東縣潮州鎮○
    ○路一一二之二號住處，為警查獲，並扣得毒品海洛因淨重零點零二公克（毛重
    零點二公克）；(三)於九十年一月八日下午，在朋友不詳住處，施用第一級毒品海
    洛因及第二級毒品安非他命各一次，嗣於同年月凌晨零時二十分許，為警採尿查
    獲；(四)於九十年二月十二日凌晨四時之前七十二小時內，在不詳處所，施用第一
    級毒品海洛因及第二級毒品安非他命各一次，嗣於同年月十二日凌晨三時許，在
    前揭住處，為警查獲，並扣得毒品安非他命零點三三公克（驗後毛重零點二五公
    克）；(五)於九十年二月十三日下午四時十五分之前七十二小時內，在不詳處所，
    施用第一級毒品海洛因一次，嗣於同年月十三日下午四時許，在屏東縣崁頂鄉○
    ○路，為警查獲採尿送驗；(六)於九十年三月六日下午二時三十分之前七十二小時
    內，在不詳處所，施用第一級毒品海洛因一次，嗣於同年月十二時許，在前揭住
    處，為警查獲採尿送驗；(七)於九十年三月二十八日下午五時十分之前七十二小時
    內，在不詳處所，施用第一級毒品海洛因一次，嗣於同年月二十八日下午四時許
    ，因竊盜案件為警查獲採尿送驗；(八)於九十年四月十六日下午四時之前七十二小
    時內，在不詳處所，施用第一級毒品海洛因一次，嗣於同年月十六日下午二時許
    ，在屏東縣潮州鎮○○路商展場內，為警查獲，並扣得含毒品海洛因注射筒一支
    ；(九)於九十年四月二十九日下午六時三十分之前七十二小時內，在不詳處所，施
    用第一級毒品海洛因及第二級毒品安非他命各一次，嗣於同年月二十九日下午，
    因竊盜案件為警查獲並採反送驗。
二、案經屏東縣警察局及所屬潮州、東港分局報請台灣屏東地方法院檢察署檢察官偵
    查起訴。
    理  由
一、訊據被告甲○○於本院審理中對右揭犯罪事實坦承不諱，且被告為警查獲時所採
    之尿液經送屏東縣衛生局檢驗結果確呈嗎啡、甲基安非他命陽性反應，亦有該局
    屏縣衛檢六字第八九０三二二、八九０三四九、九０００一四、九０００六一、
    九０００七三、九０００六三、九０００九四、九００一一三、九００一三九號
    通知書九紙及台灣檢驗科技股份有限公司之尿液檢驗報告書一紙在卷可稽，再查
    ，被告被查獲犯罪事實欄一、(二)之白粉，經送法務部調查局鑑定結果確第一級第
    六項毒品海洛因，亦有該八九年十二月十四日字第一六四八九號通知書一紙可憑
    ，又被告被查獲犯罪事實欄一、(四)之晶體，經送驗結果確為安非他命，亦有高雄
    醫學大學附設中和紀念醫院九００九─四號檢驗報告一紙在卷可證。復有前述毒
    品海洛因一包（淨重０．０二公克，包裝重０．一八公克）及安非他命一包（驗
    前毛重０．三三公克，驗後毛重０．二五公克）、供施用海洛因之注射針筒二支
    、橡皮管一條扣案可憑。又其前因施用毒品案件，經送觀察勒戒、強制戒治後，
    而為本院為免刑判決確定之事實，有該八十七年度易第四二二號刑事判決書一份
    在卷足憑，是被告五年內再犯本件施用毒品之罪嫌，洵堪認定。
二、核被告施用海洛因，所為係犯毒品危害防制條例第十條第一項施用第一級毒品罪
    ，其施用安非他命，所為係犯同條例第十條第二項施用第二級毒品之罪。又被告
    連續持有海洛因及安非他命，本應以連續持有論，惟其持有後，進而施用，其持
    有行為應被其施用之行為所吸收，不另論罪。被告多次施用毒品海洛因、安非他
    命，分別係時間密接，犯罪構成要件相同，顯各係基於概括犯意為之，應依連續
    犯規定各論處一罪，並加重其刑。再被告施用第一級毒品及施用第二級毒品，犯
    意各別，行為互異，應分論併罰。爰審酌被告意志不堅，陷溺惡習已深，惟犯後
    迭於本院審理中尚能坦承犯行，又其施用毒品係自戕之行為，並無損害於他人等
    一切情狀，分別量處如主文所示之刑，並定其應執行之刑。扣案毒品海洛因一包
    （淨重０．０二公克，包裝重０．一八公克）為第一級毒品、安非他命一包（驗
    前毛重０．三三公克，驗後毛重０．二五公克）為第二級毒品及殘留有海洛因之
    注射針筒一支，因與毒品無從剝離，而全部視為毒品，不問屬於犯人與否，應依
    毒品危害防制條例第十八條第一項前段，沒收銷燬之。至因鑑驗耗失之安非他命
    ，自無庸沒收銷燬，併此敘明。
三、公訴人認被告於八十九年十月二十七日下午十時十五分，在屏東縣潮州鎮○○路
    喜來坊汽車旅館二０八室為警查獲時，扣得之安非他命十六．二公克（公訴人誤
    載為十六．九公克，扣除上述０．三公克，應載為十六．五公克）、安非他命吸
    食器一組、安非他命吸管二支、海洛因注射針筒四支，請求本院宣告沒收，惟前
    揭物品係與被告同處一室蔡寬寶等人所有，並經本院宣告沒收，亦有本院九十年
    度聲字第九六二號刑事裁定一紙可參；另於八十九年十一月十六日下午四時許，
    在被告住處，所扣得之空注射針筒一支及九十年四月十六日下午二時許，在屏東
    縣潮州鎮○○路商展埸，所扣得橡皮管一條及摻有海洛因之香煙二支，惟查並無
    證據證明空注射針筒及橡皮管係被告供犯罪所用，另香煙二支經送內政部警政署
    刑事警察局鑑定，並無毒品成分，亦有該局鑑驗通知書一紙可憑，均不為沒收之
    諭知，並此敘明。
據上論斷，應依刑事訴訟法第二百九十九條第一項前段，毒品危害防制條例第十條第
一項、第二項、第十八條第一項前段，刑法第十一條前段、第五十六條、第五十一條
第五款，判決如主文。
中      華      民      國      九十一    年     一     月    三十一    日
                                          法  官  羅森德
右正本證明與原本無異。
對於本判決如有不服應於收受送達後十日內向本院提出上訴書狀上訴於台灣高等法院
高雄分院並按他造當事人之人數附具繕本。
                  書記官  謝天祥
中      華      民      國      九十一    年     一     月    三十一    日
附錄本判決論罪之法條：
毒品危害防制條例第十條第一、二項：
施用第一級毒品者，處六月以上五年以下有期徒刑。
施用第二級毒品者，處三年以下有期徒刑。
